【裁判字號】    99,簡上,709
【裁判日期】    991130
【裁判案由】    妨害風化
【裁判全文】
臺灣桃園地方法院刑事判決             99年度簡上字第709號
上  訴  人  
即  被  告  簡吉良
            張琦雯
共      同
選任辯護人  許明桐律師
上列上訴人即被告因妨害風化案件，不服本院99年度桃簡字第16
00號，中華民國99年7 月30日第一審刑事簡易判決（聲請簡易判
決處刑案號：99年度偵字第11403 號），提起上訴，本院管轄第
二審合議庭判決如下：
    主  文
上訴駁回。
    事實及理由
一、本案經本院合議庭審理結果，認原審簡易判決以上訴人即被
    告簡吉良、張琦雯共同犯刑法第231 條第1 項前段之圖利容
    留猥褻罪，張琦雯累犯，各處有期徒刑3 月、4 月，並均諭
    知易科罰金之折算標準為以新臺幣（下同）1,000 元折算1
    日，認事用法及量刑均無不當，應予維持，並引用原審簡易
    判決書記載之事實、證據及理由（如附件）。
二、被告上訴意旨均略以：伊等僅係受雇於玉茶園飲食店，分別
    擔任經理、少爺，對於店內越南籍女服務生從事猥褻行為不
    知情，縱有猥褻行為亦係女服務生個人行為，與伊等無關，
    求為撤銷改判無罪云云。
三、經查：
  (一)按被告以外之人於偵查中向檢察官所為之陳述，除顯有不可
    信之情況者外，得為證據，刑事訴訟法第159 條之1 第2 項
    定有明文。證人邱星澤、王勝禹於檢察官偵查中經具結後所
    為之陳述，查無顯不可信之情況，被告及辯護人亦未指出並
    證明上開證人之證言有何顯不可信之情況，依刑事訴訟法第
    159 條之1 第2 項規定，上開證人於檢察官訊問時經具結後
    所為之證述，自得為證據。
  (二)被告張琦雯已於警詢、偵訊、審理中明確供承：伊於查獲時
    已任職該店1 星期，擔任現場經理，工作性質就是介紹消費
    、調度小姐、買單等，伊有向喬裝員警介紹消費方式，即基
    本消費3 人共1,800 元（含包廂費、酒錢），當日有4 名越
    南籍女服務生進入喬裝員警的包廂等語（見偵卷第18頁至第
    19頁、第80-81 頁、第123 頁、本院99年11月16日審判筆錄
    ）等語；被告簡吉良亦於警詢、偵訊、審理中明確供承：伊
    自99年1 月至查獲時任職店內少爺，工作性質就是帶客人進
    包廂、送酒、送毛巾、清包廂等，無固定底薪，全靠客人給
    小費，伊有帶喬裝員警進入包廂，並確有在喬裝員警消費期
    間進出該包廂送酒、送毛巾之事實（見偵卷第9-11頁、第80
    -81 頁、第123-124 頁、本院99年11月16日審判筆錄）。證
    人武青花、阮雯萱均於警詢時證稱：案發當天是被告即少爺
    簡吉良帶喬裝員警進入6 號包廂再由伊等陪侍服務，伊等無
    底薪，客人付給店家的錢均由店家自行收取，未與伊等拆帳
    ，小費則由伊等收取等語（見偵卷第25-27 、31-34 頁）。
    證人即員警邱星澤、王勝禹於檢察官偵訊、審判中結證稱：
    查獲當日是被告張琦雯向伊等介紹消費方式，被告簡吉良帶
    伊等進入6 號包廂，再由武青花、阮雯萱、陳金天莊、阮金
    鑾進入包廂陪侍等語（見偵卷第103-106 頁、本院99年11月
    16 日 審判筆錄），詳如後述。另有被告張琦雯簽名之收據
    2 紙，其上記載該店98年2 月25日喬裝員警之消費明細，並
    有實施臨檢紀錄表在卷（見偵卷第55、60-61 頁）可稽。
  (三)證人即員警邱星澤、王勝禹於檢察官偵訊、審判中分別結證
    ：當日伊喬裝為客人至該店消費，張琦雯除介紹消費方式外
    ，尚表示店內小姐很辣、很敢玩，暗示伊自己跟小姐講，伊
    在包廂內起初與小姐唱歌喝酒，嗣武青花、阮雯萱主動提議
    要和伊一對一玩擲骰子、拔陰毛遊戲，規則是伊輸的話每次
    要給小姐100 元，伊贏的話小姐拔陰毛1 根，伊是跟阮雯萱
    玩，伊贏2 、3 次，有給小費，但阮雯萱為躲避查緝不讓伊
    蒐集陰毛，當時包廂並未上鎖等語；當日伊亦喬裝為客人至
    該店消費，張琦雯除介紹消費方式外，尚表示小姐很好玩，
    自己玩玩看就知道，嗣伊在包廂就和武青花玩擲骰子、拔陰
    毛遊戲，玩法與邱星澤相同，伊贏約4 次，並伺機取得陰毛
    1 根為證，當時包廂並未上鎖，簡吉良亦不定時進入包廂拿
    毛巾、端水，武青花的衣服沒有口袋，獲得小費後亦會走出
    包廂，再進來時小費就沒放在身上等語。觀證人2 人非惟各
    於偵查、審理中所述前後一致，且內容亦互核相符；證人復
    係因該店屢遭民眾檢舉而偶然執行勤務舉發本案，與被告並
    無宿怨，當無甘冒偽證罪之重典，蓄意構詞誣陷之理，可認
    證人2 人該次至玉茶園飲食店之查緝行動，於己無甚利害關
    係，尚無主動積極爭取績效或為貪免出錢花費而有構陷店家
    為媒介、容留猥褻行為之動機。況於本案卷存證據資料內並
    無任何積極證據足以證明證人2 人上開證詞係屬虛偽，亦無
    足以令人顯信證人之證述為不可採之品性證據存在，是證人
    2 人上開證詞堪可採信。
  (四)觀證人即員警邱星澤、王勝禹檢察官偵訊、審判中結證稱：
    當天是由小姐提議說要玩擲骰子、拔陰毛遊戲，伊等並沒有
    提議，且該遊戲是採一對一方式，阮雯萱與邱星澤玩，武青
    花與王勝禹及民力玩，包廂的門並沒有鎖，內、外的人都可
    以自由進出，伊等與阮雯萱、王勝禹玩遊戲時間持續10幾、
    20 分 鐘，過程中武青花、阮雯萱均直接當著伊等面前拉下
    內褲拔陰毛，毫無擔心被店家發現而遮掩之情，陳金天莊、
    阮金鑾在旁亦無任何表示，其間被告簡吉良亦有不定時進入
    包廂拿毛巾、端水等語，已如上述，顯見案發當時，該包廂
    並未上鎖，而武青花、阮雯萱提議玩擲骰子、拔陰毛遊戲後
    ，現場並無人異議及質疑，其間被告簡吉良進入包廂，亦不
    以為意，該脫衣遊戲之過程達10幾、20分鐘亦非短暫，其間
    玩遊戲的武青花、阮雯萱也無任何驚惶及不安之情，甚至2
    人當眾人面前拉下內褲拔陰毛時，同在場之陳金天莊、阮金
    鑾亦未指責、非難武青花、阮雯萱或欲離開包廂。
  (五)衡情武青花、阮雯萱等包廂內小姐依其智識程度與社會經驗
    ，明知包廂並未上鎖，在營業時間內該店服務人員及酒客均
    可自由進出，則在此多數人均能共見共聞之場所，其等包廂
    內小姐若非獲得店家同意，豈敢在店家具有管領力之包廂內
    有恃無恐地與男客玩擲骰子、拔陰毛遊戲，而不擔憂少爺或
    經理敲門進入時，不及穿衣蔽體，或遭店家指責甚至開除之
    可能。且觀諸現場照片，該包廂尚非廣闊無邊（見偵卷第63
    頁），包廂內小姐排坐位置，亦甚靠近，則武青花、阮雯萱
    與喬裝員警玩擲骰子、拔陰毛遊戲既為時10幾、20分鐘，其
    等間又豈有彼此不知情對方拉下內褲拔陰毛之理？
  (六)被告張琦雯雖另辯稱小姐從包廂跑出來反應喬裝員警一直要
    玩猥褻遊戲，其有告訴小姐不能玩云云，然其所述非惟自證
    其確實知悉有玩猥褻遊戲之情，且若該店已明令店內包廂小
    姐不得與客人進行擲骰子、拔陰毛之猥褻遊戲，一旦發生如
    此重大違約情事，則被告張琦雯身為監督綜理現場事務之經
    理，竟不出面阻止，放任小姐與個人繼續玩猥褻遊戲，該店
    是否如其所辯，有明令及宣導店內小姐不得與客人為擲骰子
    、拔陰毛之猥褻遊戲，殊非無疑。果若該店已明令禁止小姐
    與男客玩擲骰子、拔陰毛遊戲，於該遊戲開始進行至查獲期
    間，均未見有任何包廂小姐為避免惹禍上身、牽累至己而對
    該遊戲提出質疑，在在均與常情有違。茍該店既然有三申五
    令店內小姐不得與客人玩猥褻遊戲非虛，必會對店內小姐與
    客人間之互動詳加注意，並關注包廂內所發生之情形，豈有
    任憑小姐反應客人要玩猥褻遊戲後，完全不加聞問之理？
  (七)綜上各端，均足認擔任玉茶園飲食店經理之被告張琦雯與擔
    任少爺之被告簡吉良，對於該店任由包廂內小姐有與客人進
    行擲骰子、拔陰毛遊戲之實情，顯非毫無所悉，且其等當明
    知該店之坐檯小姐以前揭猥褻方式賺取小費，使客人拉長消
    費時間並食髓知味而回流消費，以此增加店內收入並獲得客
    人之小費以獲利，其等主觀上有意圖營利之犯意聯絡，均可
    認定。是被告2 人上開所辯，均與事理有違，顯為卸責之詞
    ，而不可採。
  (八)至證人武青花、阮雯萱雖於檢察官偵訊中均證稱沒有玩擲骰
    子、拔陰毛遊戲，然阮雯萱前於警詢中證稱伊當日有玩擲骰
    子賺得200 元小費，包廂無法上鎖，客人及小姐均得自由出
    入等語（見偵卷第33頁）。觀證人武青花、阮雯萱受雇於該
    店，其所言除可證明被告張琦雯、簡吉良於本案中是否有為
    媒介、容留猥褻行為之犯行外，亦將影響自身於本案中是否
    另外成立公然猥褻罪，是其等具有利害關係，不無迴護被告
    2 人之可能，且其等前後所述又非一致，足認其等上開證述
    ，不足採信，自不得遽為有利被告之認定。
  (九)按所謂「猥褻」，係指姦淫以外有關風化之一切色慾行為而
    言。查證人武青花、阮雯萱在包廂內為吸引客人發放小費，
    而拉下內褲拔陰毛，故意暴露下體私處供人觀覽，此與單純
    展現人體美感因而裸露女子下體之影像迥異，其行為顯對社
    會產生負面影響，有傷風化，且客觀上已足以刺激或滿足人
    之性慾，而令一般人感覺不堪呈現於眾或不能忍受而排拒，
    亦足以使普通人觀後會產生羞恥或厭惡感，是其行為已該當
    刑法上所稱「猥褻」之行為無疑。次按現行刑法第231 條第
    1 項前段規定為意圖使男女與他人性交或猥褻之行為，而引
    誘、容留或媒介以營利者，其處罰之對象為引誘、容留或媒
    介之人，犯罪構成要件乃以行為人主觀上有營利及使男女與
    他人為性交或猥褻行為之犯意，客觀上有引誘、容留或媒介
    之行為為已足，屬於形式犯。故行為人只要以營利為目的，
    有使男女與他人為性交或猥褻行為之意圖，而著手引誘、容
    留或媒介行為，即構成犯罪，亦不以媒介、容留之行為人取
    得財物或利益，始足當之（最高法院98年度臺上字第862 號
    判決參照）。又所謂容留，係指收容留置，亦即提供他人為
    猥褻行為場所之謂；而媒介則係指居間仲介之意。又媒介與
    容留之犯罪態樣，固不以兼有為限，如有其一，罪即成立，
    若兼而有之者，如係由於同一人時，如先予媒介，繼與容留
    者，則應認媒介行為，為容留行為所吸收，只論以容留即可
    。核被告張琦雯、簡吉良所為，均係犯刑法第231 條第1 項
    前段之意圖使女子與他人為猥褻之行為，而容留以營利罪。
    被告2 人受雇於玉茶園飲食店之經營者林慶偉（已撤回上訴
    而判決確定），既知該店經營方式，猶在該店內擔任經理及
    少爺等職務，與林慶偉間，具有犯意聯絡、行為分擔，皆為
    共同正犯。
  (十)被告張琦雯、簡吉良提起上訴，猶執前詞否認犯罪，為無理
    由，應予駁回。
據上論斷，應依刑事訴訟法第455 條之1 第1 項、第3 項、第36
8 條、第373 條，判決如主文。
本案經檢察官林郁芬到庭執行職務。
中    華    民    國    99    年    11    月    30    日
                  刑事第七庭審判長法  官  鄭吉雄
                                  法  官  廣于霙
                                  法  官  毛松廷
以上正本證明與原本無異。
不得上訴。
                                  書記官  何伊羚
中    華    民    國    99    年    11    月    29    日

司法院資訊處製作；財團法人民間司法改革基金會備份。
